【裁判字號】    89,易,3376
【裁判日期】    900207
【裁判案由】    毒品危害防制條例
【裁判全文】
臺灣板橋地方法院刑事判決                        八十九年度易字第三三七六號
    公  訴  人  臺灣板橋地方法院檢察署檢察官
    被      告  李豐龍
右列被告因違反毒品危害防制條例案件，經檢察官提起公訴 (八十九年度毒偵字第四
○三六號)，本院判決如左：
    主  文
李豐龍施用第二級毒品，累犯，處有期徒刑陸月，如易科罰金，以參佰元折算壹日。
    事  實
一、李豐龍曾於民國（下同）八十四年間因違反麻醉藥品管理條例案件，經臺灣臺北
    地方法院判決有期徒刑十月確定，八十六年七月一日縮刑期滿執行完畢。復因施
    用毒品案件，經臺灣桃園地方法院裁定觀察勒戒後，認有繼續施用毒品傾向，由
    該院以八十八年度毒聲字第一六九四號裁定令入戒治處所施以強制戒治，並於八
    十九年一月五日裁定停止戒治付保護管束，嗣於八十九年三月八日交付保護管束
    期滿，而由臺灣桃園地方法院檢察署檢察官於八十九年四月十七日以八十九年度
    戒偵字第一九八號不起訴處分確定。猶不知悔改，其復於八十九年五月二十日左
    右，在不詳地點，以他人所有之吸食器施用第二級毒品安非他命一次。嗣為警於
    八十九年五月二十三日晚間九時四十分許，在臺北縣三峽鎮○○路與大勇路口查
    獲，並扣得與其施用第二級毒品安非他命無涉之海洛因二小包（驗餘淨重共○．
    七八公克）、安非他命二中包（淨重共三十六公克）、八小包（淨重共七公克）
    。
二、案經臺北市政府警察局大安分局報請臺灣板橋地方法院檢察署檢察官偵查起訴，
    嗣李豐龍逃匿，經本院通緝到案。
    理  由
一、訊據被告李豐龍坦承於前開時地施用第二級毒品安非他命一次不諱，且被告為警
    查獲時採集之尿液，經送臺北市立療養院以酵素免疫分析法及薄層層析法檢驗結
    果，呈安非他命陽性反應，此有該院八十九年六月五日煙毒尿液檢驗報告書一紙
    附卷可稽，是被告前開不利於己之自白，應與事實相符。雖被告於警訊時矢口否
    認有施用第二級毒品安非他命之犯行，然此與前開事證不符，應屬諉卸之詞，不
    足採信。事證明確，被告犯行洵堪認定。
二、按被告李豐龍施用第二級毒品安非他命之犯行，核其所為，係犯毒品危害防制條
    例第十條第二項之施用第二級毒品安非他命罪。其施用前後持有第二級毒品安非
    他命之低度行為，應為其施用之高度行為所吸收，不另論罪。而被告曾因施用毒
    品案件，經臺灣桃園地方法院裁定觀察勒戒後，認有繼續施用毒品傾向，由該院
    以八十八年度毒聲字第一六九四號裁定令入戒治處所施以強制戒治，並於八十九
    年一月五日裁定停止戒治付保護管束，嗣於八十九年三月八日交付保護管束期滿
    ，而由臺灣桃園地方法院檢察署檢察官於八十九年四月十七日以八十九年度戒偵
    字第一九八號不起訴處分確定，有不起訴處分書一件附卷可佐。是被告於前開不
    起訴處分後五年以內二犯本件施用第二級毒品安非他命罪，應依法論罪科刑。又
    被告曾於八十四年間因違反麻醉藥品管理條例案件，經臺灣臺北地方法院判決有
    期徒刑十月確定，八十六年七月一日縮刑期滿執行完畢，此有臺灣高等法院檢察
    署刑案紀錄簡覆表一件附卷可憑，其於前案有期徒刑執行完畢後五年以內再犯本
    件之罪，為累犯，應加重其刑。爰審酌被告犯罪動機、目的、手段、次數、施用
    毒品為自戕行為及其犯罪後坦承犯行等一切情狀，量處如主文所示之刑，並諭知
    易科罰金之折算標準。而扣案之海洛因二小包（驗餘淨重共○．七八公克）、安
    非他命二中包（淨重共三十六公克）、八小包（淨重共七公克），係綽號「五哥
    」之成年男子委請被告運送至臺北縣三峽鎮某處，業據被告於警訊及檢察官訊問
    時自白不諱；且以扣案安非他命分裝為二中包及八小包之情形觀之，應非被告購
    買供己自用，故被告於本院審理翻稱係渠所有供己施用云云，應非可採。因此，
    上開扣案之海洛因及安非他命，與被告所犯本件施用第二級毒品安非他命之犯行
    無涉，本院自無從為沒收並銷燬之諭知，併此敘明。
三、臺灣板橋地方法院八十九年度毒偵字第六三三二號案移送併辦部分（含臺灣桃園
    地方法院檢察署八十九年度毒偵字第四六四八號卷一宗）：公訴人另以被告於八
    十九年八月二十三日下午四時許，在桃園縣八德市○○街停車場旁小廟空地，為
    警查獲持有海洛因一小袋（毛重一．二公克）及安非他命二小袋（毛重共二四．
    七公克），因認被告涉嫌施用第二級毒品安非他命，與本件有連續犯之裁判上一
    罪關係，移由本院併審。惟被告於警訊、檢察官訊問及本院調查審理時堅決否認
    上開扣案之海洛因及安非他命為渠所有，且辯稱：其於八十九年八月二十三日為
    警查獲前四日，亦無施用第二級毒品安非他命之犯行，上開扣案毒品係綽號「小
    惠」之成年女子寄放等語（詳參臺灣桃園地方法院檢察署八十九年度毒偵字第四
    六四八號卷第五頁八十九年八月二十三日警訊筆錄、第十六頁反面、第十七頁八
    十九年八月二十四日訊問筆錄）；而被告於八十九年八月二十三日為警查獲後採
    集之尿液，經送桃園縣衛生局檢驗結果，未檢出甲基安非他命反應，此有該局八
    十九年八月二十五日不法藥物尿液檢定書一紙在卷可佐，堪信被告前開未施用第
    二級毒品安非他命之辯詞為真實可採。此外，復查無其他積極證據足認被告在八
    十九年八月二十三日採尿前四日有何施用第二級毒品安非他命之犯行，無法證明
    被告犯罪，自應退由檢察官另行偵辦。至被告持有上開第一級毒品海洛因及第二
    級毒品安非他命，惟其持有原因為他人寄放，已如前述，而與本件施用第二級毒
    品安非他命之犯行無涉，本院亦無從併予審究，附此敘明。
據上論斷，應依刑事訴訟法第二百九十九條第一項前段，毒品危害防制條例第十條第
二項，刑法第十一條前段、第四十七條、第四十一條第一項，罰金罰鍰提高標準條例
第二條，判決如主文。
本案經檢察官洪清秀到庭執行職務
中    華    民    國      九十        年      二      月      七      日
                                      臺灣板橋地方法院刑事第二庭
                                          法  官  高    玉    舜
右正本證明與原本無異。
如不服本判決，應於判決送達後十日內，向本院提出上訴狀。
                                          書記官  田    世    杰
中    華    民    國      九十        年      二      月      八      日
附錄本案論罪科刑法條全文：
毒品危害防制條例第十條
施用第一級毒品者，處六月以上五年以下有期徒刑。
施用第二級毒品者，處三年以下有期徒刑。


司法院資訊處製作；財團法人民間司法改革基金會備份。
